【裁判字號】    97,裁,5141
【裁判日期】    971127
【裁判案由】    地價稅
【裁判全文】
最  高  行  政  法  院  裁  定
                                      97年度裁字第5141號
上  訴  人  臺北縣中和地區農會
代  表  人  林志獻
訴訟代理人  蔡岳龍  律師
被 上訴 人  臺北縣政府稅捐稽徵處
代  表  人  甲○○
上列當事人間地價稅事件，上訴人對於中華民國97年8月28日臺
北高等行政法院97年度訴字第465號判決，提起上訴，本院裁定
如下：
    主  文
上訴駁回。
上訴審訴訟費用由上訴人負擔。
    理  由
一、按對於高等行政法院判決之上訴，非以其違背法令為理由，
    不得為之，行政訴訟法第242條定有明文。依同法第243條第
    1項規定，判決不適用法規或適用不當者，為違背法令；而
    判決有同條第2項所列各款情形之一者，為當然違背法令。
    是當事人對於高等行政法院判決上訴，如依行政訴訟法第24
    3條第1項規定，以高等行政法院判決有不適用法規或適用不
    當為理由時，其上訴狀或理由書應有具體之指摘，並揭示該
    法規之條項或其內容；若係成文法以外之法則，應揭示該法
    則之旨趣，倘為司法院解釋或本院之判例，則應揭示該判解
    之字號或其內容。如以行政訴訟法第243條第2項所列各款情
    形為理由時，其上訴狀或理由書，應揭示合於該條項各款之
    事實。上訴狀或理由書如未依此項方法表明者，即難認為已
    對高等行政法院判決之違背法令有具體之指摘，其上訴自難
    認為合法。
二、本件上訴人對於高等行政法院判決上訴，除復執與原審起訴
    相同之主張外，另略以：土地稅減免規則第31條、第35條之
    義務被上訴人根本未予執行，上訴人於原審要求其提出執行
    之文件，被上訴人不僅未提出亦承認未予執行，故實無原審
    法院所謂：「然經核准減免地價稅之土地，稽徵機關因執行
    選案抽查結果未必每案獲選，系爭土地於系爭年度縱未獲選
    列入抽查之列，原告尚非得以稽徵機關於系爭年度未予抽查
    為由，而阻卻其依法申報之義務。」，原判決有重大違誤應
    予廢棄。另就行政機關一體性而言，行政機關橫向聯繫應會
    知道，不應將責任完全歸責於上訴人，就此點原審未見說明
    ，判決有重大違誤。末查，被上訴人適用稅務違章案件減免
    處罰標準第18條規定，處以最高倍數之罰鍰，有裁量怠惰之
    情形，亦有違反行政罰法第18條之法意，應認為違反比例原
    則之憲法原則，卻未見原審判決就此說明，其判決恐有不適
    用法規或適用不當及判決不備理由之違背法令等語，雖以該
    判決違背法令為由，惟原審已就上訴人主張如何為不可採及
    其得心證之理由，詳為論述，核上訴人之上訴理由，係重述
    為原審所不採之陳詞，以其主觀歧異之法律見解就原審取捨
    證據、認定事實之職權行使，指摘其為不當，並就原審已論
    斷者，泛言未論斷，而非具體說明其有何合於不適用法規或
    適用法規不當之情形，並揭示該法規之條項或其內容，及合
    於行政訴訟法第243條第2項所列各款之事實，難認對該判決
    之如何違背法令已有具體之指摘。依首開規定及說明，應認
    其上訴為不合法。
三、據上論結，本件上訴為不合法。依行政訴訟法第249條第1項
    前段、第104條、民事訴訟法第95條、第78條，裁定如主文
    。
中    華    民    國    97    年    11    月    27    日
                    最高行政法院第四庭
                        審判長法官  鍾  耀  光
                              法官  黃  淑  玲
                              法官  姜  仁  脩
                              法官  王  德  麟
                              法官  黃  清  光
以  上  正  本  證  明  與  原  本  無  異
中    華    民    國    97    年    11    月    27    日
                              書記官  阮  思  瑩


司法院資訊處製作；財團法人民間司法改革基金會備份。
